【裁判字號】    99,審易,313
【裁判日期】    991015
【裁判案由】    違反毒品危害防制條例
【裁判全文】
臺灣新竹地方法院刑事宣示判決筆錄     99年度審易字第313號
公  訴  人  臺灣新竹地方法院檢察署檢察官
被      告  乙○○
指定辯護人  本院公設辯護人甲○○
上列被告因違反毒品危害防制條例案件，經檢察官提起公訴（99
年度毒偵字第589 號），檢察官聲請改依協商程序而為判決，本
院於中華民國99年10月15日下午5 時在本院刑事第八法庭宣示判
決，出席職員如下：
                                  法  官  楊惠芬
                                  書記官  張懿中
                                  通  譯  宋彩昱
法官起立朗讀判決主文、犯罪事實要旨、處罰條文、附記事項及
告以上訴限制、期間並提出上訴狀之法院，且諭知記載其內容：
一、主  文
    乙○○施用第二級毒品，累犯，處有期徒刑玖月。
二、犯罪事實要旨：
（一）乙○○前曾於民國94年間因施用毒品案件，經臺灣苗栗地
      方法院於94年12月9日以94年度易字第586號判處有期徒刑
      1年，於95年1月5日確定，並於96年1月27日縮刑期滿執行
      完畢。
（二）乙○○前曾於87年間因施用毒品案件，經臺灣苗栗地方法
      院裁定送勒戒處所觀察、勒戒，旋因觀察、勒戒後，因認
      無繼續施用毒品傾向，於87年10月23日執行完畢出所，並
      經臺灣苗栗地方法院於87年11月18日以87年度易字第566
      號判處免刑確定。其又於88年3 月間因施用毒品案件，經
      臺灣苗栗地方法院檢察署檢察官聲請，而經臺灣苗栗地方
      法院裁定送勒戒處所觀察、勒戒，旋因觀察、勒戒後，因
      認無繼續施用毒品傾向，於88年3 月26日執行完畢出所，
      並經臺灣苗栗地方法院檢察署檢察官於88年3 月19日以88
      年度偵字第1321號為不起訴處分確定。其又於88年10月間
      因施用毒品案件，經臺灣苗栗地方法院檢察署檢察官聲請
      ，而經臺灣苗栗地方法院裁定令入戒治處所施以強制戒治
      ，嗣因執行屆滿3 月，其成效經評定為合格，無繼續戒治
      之必要，復經臺灣苗栗地方法院檢察署檢察官聲請，而經
      臺灣苗栗地方法院於89年5 月30日以89年度毒聲字第849
      號裁定停止戒治，所餘戒治期間，付保護管束，並於89年
      6 月9 日出所。嗣因其於保護管束期間違反應遵守事項情
      節重大，經臺灣苗栗地方法院檢察署檢察官聲請，而經臺
      灣苗栗地方法院以89年度毒聲字第1912號裁定撤銷停止戒
      治，所餘戒治期間令入戒治處所施以強制戒治，於90年9
      月27日期滿執行完畢。至其此部分施用毒品犯行，經臺灣
      苗栗地方法院檢察署起訴，而經臺灣苗栗地方法院於89年
      5 月11日以89年度易字第176 號判處有期徒刑6 月，於89
      年6 月17日確定。其又於94年間因施用毒品案件，經臺灣
      苗栗地方法院檢察署檢察官起訴，而經臺灣苗栗地方法院
      於94年12月9 日以94年度易字第586 號判處有期徒刑1 年
      ，於95年1 月5 日確定。其又於98年1 月間因施用毒品案
      件，經臺灣臺中地方法院檢察署檢察官起訴，而經臺灣臺
      中地方法院於98年6 月30日以98年度訴字第942 號就施用
      第一級毒品部分判處有期徒刑7 月，施用第二級毒品部分
      判處有期徒刑4 月，應執行有期徒刑10月，並經臺灣高等
      法院臺中分院於98年10月6 日以98年度上訴字第1711號判
      決上訴駁回，其中施用第二級毒品部分因此確定，至施用
      第一級毒品部分再經提起上訴，經最高法院於98年12月24
      日以98年度臺上字第7741號判決上訴駁回因而確定。其又
      於98年6 月間因施用毒品案件，經臺灣臺中地方法院檢察
      署檢察官起訴，而經臺灣臺中地方法院於98年9 月29日以
      98年度訴字第2328號就施用第一級毒品部分判處有期徒刑
      10月，施用第二級毒品部分判處有期徒刑7 月，應執行有
      期徒刑1 年2 月，並經臺灣高等法院臺中分院於98年12月
      16日以98年度上訴字第2403號判決上訴駁回，於99年1 月
      8 日確定。其又於98年10月間因施用毒品案件，經臺灣臺
      中地方法院檢察署檢察官起訴，而經臺灣臺中地方法院於
      99 年2月12日以99年度易字第153 號判處有期徒刑8 月，
      於99年3 月15日確定。
（三）詎乙○○猶不知悔改，仍未戒除毒癮，復於前開觀察勒戒
      及前揭違反毒品危害防制條例案件後，又另行起意，並基
      於施用第二級毒品甲基安非他命之犯意，於99年3 月18日
      15時30分前之同日某時許，在其女友周玉美位於新竹市○
      ○街43之3 號4 樓之租屋處內，以將第二級毒品甲基安非
      他命置放玻璃球內燒烤，讓其起煙霧，再以吸食器吸食煙
      霧之方式，施用第二級毒品甲基安非他命。嗣經警於99年
      3 月18日15時30分許，在新竹市○○街43號處先行查獲周
      玉美持有第一級毒品海洛因案件，經周玉美同意帶同警方
      前往位於上址之租屋處所執行搜索，適乙○○亦在現場，
      經警將其親採封緘之尿液送鑑結果，呈安非他命陽性反應
      及甲基安非他命陽性反應，因而循線查悉上情。
三、處罰條文：
    毒品危害防制條例第10條第2 項，刑法第11條、第47條第1
    項。
四、協商判決除有刑事訴訟法第四百五十五條之四第一項第一款
    於本訊問程序終結前，被告撤銷協商合意或檢察官撤回協商
    聲請者；第二款被告協商之意思非出於自由意志者；第四款
    被告所犯之罪非第四百五十五條之二第一項所定得以協商判
    決者；第六款被告有其他較重之裁判上一罪之犯罪事實者；
    第七款法院認應諭知免刑或免訴、不受理者情形之一，及違
    反同條第二項「法院應於協商合意範圍內為判決；法院為協
    商判決所科之刑，以宣告緩刑或二年以下有期徒刑、拘役或
    罰金為限」之規定者外，檢察官與被告、辯護人均不得上訴
    。
五、如有前項得上訴之情形，得自收受宣示判決筆錄送達之日起
    10日內，向本院提出上訴書狀，上訴於第二審法院。
中    華    民    國    99    年    10    月    15    日
                  刑事第九庭    書  記  官  張懿中
                                法      官  楊惠芬
以上筆錄正本係照原本作成。
中    華    民    國    99    年    10    月    15    日
                                書  記  官  張懿中
附錄本案論罪科刑法條：
毒品危害防制條例第10條第2 項：
施用第二級毒品者，處三年以下有期徒刑。

司法院資訊處製作；財團法人民間司法改革基金會備份。
